Inventaris van het digitale duplicaat van het archief van het Hof van Politie en Criminele Justitie en voorgangers, in Suriname, 1669-1828
Nationaal Archief, Den Haag
- Ingekomen rekesten met daarop genomen beschikkingen, benevens de op de rekesten ingewonnen berichten enz., 1707-1815; 297-534; 238 banden
  - 1762 dec. - 1763 dec., 390
  - 1764 feb. - juni, 391
  - 1764 juni - dec., 392
  - 1765 jan. - juni, 393
  - 1765 aug. - dec., 394
  - 1766 feb. - mei, 395
  - 1766 aug. - dec., 396
  - 1767 feb. - mei, 397
  - 1767 aug. - dec., 398
  - 1768 feb. - mei, 399
  - 1768 aug. - dec., 400
  - 1769 feb. - mei, 401
  - 1769 aug. - dec., 402
  - 1770 feb. - mei, 403
  - 1770 aug. - dec., 404
  - 1771 feb. - mei, 405
  - 1771 aug. - dec., 406
  - 1772 feb. - mei, 407
  - 1772 aug. - dec., 408
  - 1773 feb. - mei, 409
  - 1773 aug. - dec., 410
  - 1774 feb. - mei, 411
  - 1774 aug. - dec., 412
  - 1775 feb. - mei, 413
  - 1775 aug. - dec., 414
    De alfabetische naamwijzer.bevind zich in inv.nr. 416
  - 1776 feb. - mei, 415
  - 1776 aug. - dec., 416
    Met alfabetische naamwijzer.van inv.nr. 414
  - 1777 feb. - mei, 417
  - 1777 aug. - dec., 418
  - 1778 feb. - mei, 419
  - 1778 aug. - dec., 420
  - 1779 feb. - mei, 421
  - 1779 aug. - dec., 422
  - 1780 feb. - mei, 423
  - 1780 aug. - dec., 424
  - 1781 feb. - mei, 425
  - 1781 aug. - dec., 426
  - 1782 feb. - mei, 427
  - 1782 aug., 428
  - 1782 dec., 429
  - 1783 feb., 430
  - 1783 mei, 431
  - 1783 aug. - dec., 432
  - 1784 feb. - mei, 433
  - 1784 aug. - dec., 434
  - 1785 feb. - mei, 435
  - 1785 aug. - dec., 436
  - 1786 feb., 437
  - 1786 mei, 438
  - 1786 aug., 439
  - 1786 dec., 440
  - 1787 feb. - mei, 441
  - 1787 aug. - dec., 442
  - 1788 feb. - mei, 443
  - 1788 aug. - dec., 444
  - 1789 feb. - mei, 445
  - 1789 aug. - dec., 446
  - 1790 feb. - mei, 447
  - 1790 aug. - dec., 448
  - 1791 feb., 449
  - 1791 mei, 450
  - 1791 aug., 451
  - 1791 dec., 452
  - 1792 feb. - mei, 453
  - 1793 feb. - aug., 454
  - 1793 aug. - dec., 455
  - 1794 feb., 456
  - 1794 aug. - dec., 457
  - 1795 feb., 458
  - 1795 mei, 459
  - 1795 aug., 460
  - 1795 dec., 461
  - 1796 feb. - mei, 462
  - 1796 aug. - dec., 463
  - 1797 feb., 464
  - 1797 mei, 465
  - 1798 feb. - mei, 466
  - 1798 aug., 467
  - 1798 dec., 468
  - 1799 feb., 469
  - 1799 mei, 470
  - 1799 aug., 471
  - 1800 feb. - mei, 472
  - 1800 aug., 473
  - 1800 dec., 474
  - 1801 feb., 475
  - 1801 mei, 476
  - 1801 aug., 477
  - 1801 dec., 478
  - 1802 feb., 479
  - 1802 mei, 480
  - 1802 aug., 481
  - 1802 dec., 482
  - 1803 feb., 483
  - 1803 mei, 484
  - 1803 aug., 485
  - 1803 dec., 486
  - 1804 feb., 487
  - 1804 mei, 488
  - 1804 aug., 489
  - 1804 dec., 490
  - 1805 feb., 491
  - 1805 mei, 492
  - 1805 aug., 493
  - 1805 dec., 494
  - 1806 feb., 495
  - 1806 mei, 496
  - 1806 aug., 497
  - 1806 dec., 498
  - 1807 feb., 499
  - 1807 mei, 500
  - 1807 aug., 501
  - 1807 dec., 502
  - 1808 feb., 503
  - 1808 mei, 504
  - 1808 aug., 505
  - 1808 dec., 506
  - 1809 feb., 507
  - 1809 mei, 508
  - 1809 aug., 509
  - 1809 dec., 510
  - 1810 feb., 511
  - 1810 mei, 512
  - 1810 aug., 513
  - 1810 dec., 514
  - 1811 feb., 515
  - 1811 mei, 516
  - 1811 aug., 517
  - 1811 dec., 518
  - 1812 feb., 519
  - 1812 mei, 520
  - 1812 aug., 521
  - 1812 dec., 522
  - 1813 feb., 523
  - 1813 mei, 524
  - 1813 aug., 525
  - 1813 dec., 526
  - 1814 feb., 527
  - 1814 mei, 528
  - 1814 aug., 529
  - 1814 dec., 530
  - 1815 feb., 531
  - 1815 mei, 532
  - 1815 aug., 533
  - 1815 dec., 534
- Ingekomen rekesten met daarop genomen beschikkingen, benevens de op de rekesten ingewonnen berichten enz. (voornamelijk aanvragen om brieven van vrijdom voor slaven)., 1792-1800; 535-539; 5 banden
  Alle nummers met alfabetische naamwijzer.
  - 1792 juli - 1793 jan., 535
  - 1793 feb. - mrt., 536
  - 1797 aug. - 1798 jan., 537
  - 1799 dec., 538
  - 1800 jan. - feb., 539
- Ingekomen rekesten (voornamelijk ongedisponeerde), buiten de algemene serie gehouden., 1715-1797; 540-547; 8 banden
  Zie ook inv.nr. 579.
  - 1715 - 1720, 540
  - 1743 - 1744, 541
  - 1750 - 1751, 542
  - 1750 - 1753, 543
  - 1753 - 1758, 544
  - 1766, 545
  - 1769 - 1787 mei, 546
  - 1787 mei - 1795, 547
- Ingekomen memories met daarop genomen beschikkingen, benevens de op de memories ingewonnen berichten enz., 1719-1797; 548-574; 27 banden
  - 1719 - 1739, 548
  - 1740 - 1743, 549
  - 1750 - 1753, 550
  - 1755 - 1756, 551
  - 1755 - 1757, 552
  - 1758, 553
  - 1759, 554
  - 1760 - 1761, 555
  - 1762 - 1766, 556
  - 1767 - 1773, 557
  - 1774 - 1776, 558
  - 1777 feb. - aug., 559
  - 1777 dec. - 1778 dec., 560
  - 1779 - 1781, 561
  - 1782, 562
  - 1783, 563
  - 1784, 564
  - 1785 feb. - mei, 565
  - 1785 aug. - dec., 566
  - 1786 feb. - aug., 567
  - 1786 dec., 568
  - 1787 - 1789, 569
  - 1790 - 1791, 570
  - 1792 - 1793 feb., 571
  - 1793 mei - 1794, 572
  - 1795 feb. - aug., 573
  - 1795 dec. - 1797 feb., 574
- Ingekomen memories, buiten de algemene serie gehouden., 1712-1768; 575-578; 4 banden
  - 1736 - 1738, 575
  - 1712 - 1742, 576
  - 1743 - 1751, 577
  - 1752 - 1768, 578
- Ingekomen rekesten en memories ('ongedecideerde'), buiten de algemene serie gehouden, 1719 - 1785, 579; 1 band
  Zie ook inv.nrs. 540-547.
- Opgaven van blanken, vrijen en slaven: roosters van opgecommandeerden; rapporten betreffende weggelopen en wedergekregen slaven, enz., ingezonden door de burger-kapiteins., 1729-1801; 580-605; 26 banden
  Zie betreffende deze opgave de resoluties van het Hof van Politie van 14 en 18 mei 1770.
  - 1729 - 1740, 580
  - 1770 - 1773, 581
  - 1766 - 1775, 582
    Hierin uitsluitend stukken betreffende weggelopen slaven.
  - 1774 - 1778, 583 - 583C
    - Bestanddeel 1., 583
    - Bestanddeel 2., 583A
      Voorheen bekend als inv.nr. 583*
    - Bestanddeel 3., 583B
      Voorheen bekend als inv.nr. 583**
    - Bestanddeel 4., 583C
      Voorheen bekend als inv.nr. 583***
  - 1779, 584
  - 1780, 585
  - 1781, 586
  - 1782, 587
  - 1783, 588
  - 1784, 589
  - 1785, 590
  - 1786, 591
  - 1787, 592
  - 1788, 593
  - 1789, 594
  - 1790, 595
  - 1792, 596
  - 1793, 597
  - 1794, 598
  - 1795, 599
  - 1796, 600
  - 1797, 601
  - 1798, 602
  - 1799, 603
  - 1800, 604
  - 1801, 605
- Keurlijsten van suiker, ingezonden door keurmeesters., 1745-1753; 606-607; 2 banden
  - 1745 - 1746, 606
  - 1750 - 1753, 607
- Minuut-akten van eedsaflegging ten overstaan van Raden van Politie., 1782-1793; 608; 1 band
- Journaal, gehouden ter secretarie van het Hof van Politie en Criminele Justitie., 1787-1795; 609; 1 band
- Rekening-en-verantwoordingen betreffende de 600.000 gulden tot onderhoud van het Corps Koloniale Jagers., 1809-1814; 610-611; 2 delen
  Zie notulen van het Hof van Politie 30 augustus 1809.
  - 1809 - 1810, 610
  - 1814, 611
- Kopie-notulen van de ordinaris en extra-ordinaris vergaderingen van het Hof van Politie en Criminele Justitie., 1711 juli 9 - 1715 juni 28; 612; 1 deel
  Zie resolutie van het Hof van Politie van 17 augustus 1767 over de vervaardiging van deze kopie wegens de slechte toestand van de minuut-notulen.
- Kopie notulen van de ordinaris en extra-ordinaris vergaderingen van het Hof van Politie en Criminele Justitie., 1753-1812; 613-669; 57 banden
  Bij resolutie van 31 augustus 1747 bepaalde het Hof, dat de notulen van de afgetreden of overleden Raden ter secretarie moesten worden ingeleverd; een resolutie van 10 augustus 1756 hernieuwde deze bepaling.
  - 1753 nov. 16 - 1756 jan. 22, 613
  - 1757 feb. 7 - dec. 30, 614
  - 1758 feb. 6 - dec. 16, 615
  - 1758 jan. 27 - 1759 jan. 29, 616
  - 1758 dec. 18 - 1759 dec. 28, 617
  - 1759 feb. 12 - dec. 28, 618
  - 1760 jan. 2 - 1761 jan. 29, 619
  - 1761 feb. 2 - 1762 jan. 16, 620
  - 1761 feb. 2 - 1762 jan. 16, 621
  - 1761 mei 26 - 1762 jan. 16, 622
  - 1762 feb. 2 - dec. 16, 623
  - 1762 feb. 2 - 1763 jan. 31, 624
  - 1762 dec. 18 - 1763 dec. 24, 625
  - 1763 dec. 26 - 1764 dec. 15, 626
  - 1764 juli 13 - 1765 jan. 21, 627
  - 1764 dec. 17 - 1765 dec. 18, 628
  - 1764 dec. 17 - 1766 jan. 29, 629
  - 1765 dec. 20 - 1766 dec. 19, 630
  - 1766 feb. 4 - dec. 19, 631
  - 1766 feb. 4 - dec. 19, 632
  - 1766 feb. 4 - 1767 jan. 16, 633
  - 1766 dec. 24 - 1767 dec. 21, 634
  - 1766 dec. 24 - 1767 dec. 21, 635
  - 1766 dec. 24 - 1768 feb. 11, 636
  - 1767 dec. 22 - 1768 dec. 16, 637
  - 1768 dec. 17 - 1769 dec. 13, 638
  - 1769 dec. 15 - 1770 dec. 17, 639
  - 1770 dec. 18 - 1771 dec. 20, 640
  - 1770 dec. 18 - 1771 dec. 20, 641
  - 1771 dec. 21 - 1772 dec. 21, 642
  - 1772 dec. 22 - 1773 dec. 23, 643
  - 1774 dec. 26 - 1775 dec. 22, 644
  - 1774 dec. 26 - 1775 dec. 22, 645
  - 1775 dec. 22 - 1776 aug. 30, 646
  - 1776 mei 25 - dec. 24, 647
  - 1777 dec. 20 - 1778 dec. 21, 648
  - 1777 dec. 20 - 1778 dec. 21, 649
  - 1777 feb. 3 - 1779 dec. 19, 650
  - 1778 dec. 22 - 1779 dec. 22, 651
  - 1780 feb. 7 - 1781 mrt. 9, 652
  - 1781 apr. 4 - 1782 feb. 1, 653
  - 1782 feb. 4 - dec. 24, 654
  - 1784 feb. 9 - dec. 24, 655
  - 1783 feb. 3 - 1786 dec. 21, 656
  - 1786 jan. 6 - 1787 dec. 24, 657
  - 1788 jan. 11 - 1790 dec. 28, 658
  - 1790 feb. 1 - dec. 28, 659
  - 1791 jan. 7 - 1794 jan. 7, 660
  - 1794 jan. 10 - 1796 dec. 30, 661
  - 1796 feb. 1 - dec. 30, 662
  - 1797 jan. 16 - 1798 jan. 10, 663
  - 1798 feb. 5 - 1799 jan. 15, 664
  - 1798 dec. 17 - 1800 jan. 10, 665
  - 1803 feb. 7 - 1804 jan. 25, 666
  - 1809 mei 1 - 1810 jan. 15, 667
  - 1810 feb. 5 - 1811 jan. 14, 668
  - 1811 feb. 4 - 1812 jan. 8, 669
- Kopie-notulen van het Hof van Politie en Criminele Justitie betreffende zaken van defensie., 1790-1808; 670-672; 3 banden
  - 1790 aug. 16 - 1795 dec. 30, 670
  - 1796 jan. 8 - dec. 30, 671
  - 1806 feb. 3 - 1808 jan. 22, 672
- Extract-notulen van het Hof van Politie en Criminele Justitie., 1698-1717; 673; 1 band
  Deze extracten zijn vervaardigd voor de Raden De Rayneval en Pedy.
- Extract-notulen van het Hof van Politie en Criminele Justitie., 1743; 674; 1 omslag
- Register met afschriften van stukken betreffende: a. het geschil tussen de gouverneur en de Raden van Politie over het onttrekken van de rechtspraak in enkele militaire criminele zaken aan de judicature van het Hof van Politie en Criminele Justitie. 1764- 1767. b. de geschillen tussen het Hof van Politie en Criminele Justitie en de directie der Sociëteit van Suriname over een vermeerdering van de koloniale militie. 1760-1767., 675; 1 deel
- Notulen van de extra-ordinaire vergadering van het Hof, fragment., 1689 feb. 4; 676; 1 stuk
- Notulen van de vergaderingen van het Hof, 1696 januari en maart, en van de krijgsraad., 1696 jan. en mrt.; 677; 1 omslag
- Notulen van de vergaderingen van het Hof betreffende politieke zaken; met bijlagen., 1798 aug. 6 - 1799 jan. 4; 678; 1 band
- Alfabetische index op de notulen van het Hof betreffende politieke zaken., 1728-1732; 679; 1 deel
- Agenda voor de vergadering van het Hof van augustus., 1796; 680; 1 stuk
- Notulen van de vergaderingen van het Hof betreffende politieke zaken, het defensiewezen benevens de bevredigde bosnegers en het officie-fiscaal., 1816-1821; 681-685; 5 banden
  - 1816 feb. - 1817 jan., 681
  - 1817 feb. - 1818 jan., 682
  - 1818 feb. - 1819 jan., 683
  - 1819 feb. - 1820 jan., 684
  - 1820 feb. - 1821 jan., 685
- Notulen van de vergaderingen van het Hof., 1821-1828; 686-693; 8 delen
  - 1821 feb. - sep., 686
  - 1821 dec. - 1823 jan., 687
  - 1823 feb. - 1824 feb. 3, 688
  - 1824 feb. 16 - 1825 jan., 689
  - 1825 feb. - 1826 jan., 690
  - 1826 feb. - 1827 jan., 691
  - 1827 feb. - 1828 jan., 692
  - 1828 feb. - juli, 693
- Bijlagen tot de notulen van de vergaderingen van het Hof., 1816-1828; 694-738; 45 banden
  De volgende data zijn die van de vergaderingen ('sessiën'), waarin de stukken behandeld zijn. Met tafels voor elke sessie.
  - 1816 feb. - mei, 694
  - 1816 aug. - dec., 695
  - 1816 (Defensiewezen.), 696
  - 1817 feb. - mei, 697
  - 1817 aug. - dec., 698
  - 1817 (Defensiewezen), 699
  - 1818 feb. - mei, 700
  - 1818 aug. - dec., 701
  - 1818 (Defensiewezen), 702
  - 1819 feb. - mei, 703
  - 1819 aug. - dec., 704
  - 1819 (Defensiewezen), 705
  - 1820 feb. - mei, 706
  - 1820 aug. - dec., 707
  - 1820 (Defensiewezen), 708
  - 1821 feb., 709
  - 1821 mei, 710
  - 1821 aug., 711
  - 1821 dec., 712
  - 1822 feb., 713
  - 1822 mei, 714
  - 1822 aug., 715
  - 1822 dec., 716
  - 1823 feb., 717
  - 1823 mei, 718
  - 1823 aug., 719
  - 1823 dec., 720
  - 1824 feb., 721
  - 1824 mei, 722
  - 1824 aug., 723
  - 1824 dec., 724
  - 1825 feb., 725
  - 1825 mei, 726
  - 1825 aug., 727
  - 1825 dec., 728
  - 1826 feb., 729
  - 1826 mei, 730
  - 1826 aug., 731
  - 1826 dec., 732
  - 1827 feb., 733
  - 1827 mei, 734
  - 1827 aug., 735
  - 1827 dec., 736
  - 1828 feb., 737
  - 1828 juni, 738
- Index op de notulen van de vergaderingen van het Hof betreffende politieke zaken., 1816-1823; 739; 1 deel
- Gedrukte notulen van de vergaderingen van het Hof., 1811-1812; 740-741; 2 delen
  - 1811, 740
  - 1812, 741
- Kopie-notulen van de vergaderingen van het Hof betreffende politieke zaken., 1816-1819; 742-745; 4 delen
  - 1816, 742
  - 1817, 743
  - 1818, 744
  - 1819, 745
- Kopie-notulen van de vergaderingen van het Hof., 1812-1813, 1820 - 1821; 746-747; 2 pakken
  - 1812 - 1813, 746
  - 1820 - 1823, 747
- Notulen van de vergaderingen van het Hof betreffende criminele zaken; met bijlagen., 1745-1756; 748-757; 10 banden
  - 1745 mei 3 - juni 8, 748
  - 1745 aug. 4 - dec. 29, 749
  - 1746 feb. 3 - dec. 9, 750
  - 1747 jan. 6 - mrt. 9, 751
  - 1747 mei 2 - juli 9, 752
  - 1747 aug. 15 - dec. 30, 753
  - 1748 mrt. 1 - 1749 jan. 17, 754
  - 1749 feb. 18 - juni 26, 755
  - 1750 aug. 27 - nov. 27, 756
  - 1755 feb. 12 - 1756 dec. 20, 757
- Rol van politieke en criminele zaken., 1743-1828; 758-767; 10 delen
  - 1743 - 1744, 758
  - 1745 - 1748, 759
  - 1752 - 1768 mei, 760
  - 1768 juni - 1777 mei, 761
  - 1777 - 1785, 762
  - 1787 - 1793, 763
  - 1794 - 1801, 764
  - 1802 - 1808, 765
  - 1809 - 1811, 766
  - 1814 - 1828, 767
- Rol van fiscaalszaken., 1776-1828; 768-780; 13 delen
  - 1776 apr. - 1787 jan., 768
  - 1787 mrt. - 1795 mrt., 769
  - 1795 apr. - 1801 jan., 770
  - 1801 mrt. - 1804 dec., 771
  - 1805 jan. - 1809 feb. 13, 772
  - 1809 feb. 14 - 1812 jan., 773
  - 1812 feb. 9 - 1815 juli 11, 774
  - 1815 juli 11 - 1818 apr. 24, 775
  - 1818 apr. 28 - 1822 nov. 5, 776
  - 1822 nov. 15 - 1824 juni 1, 777
  - 1824 juni 8 - 1826 feb. 14, 778
  - 1826 feb. 28 - 1827 juli 24, 779
  - 1827 aug. 14 - 1828 juli, 780
- Processtukken betreffende criminele zaken., 1705-1828; 781-918; 138 banden
  - 1705, 781
    fragment
  - 1718, 782
  - 1722, 783
  - 1723, 784
  - 1727 - 1728, 785
    met tafel.
  - 1730, 786
  - 1731 - 1732, 787
  - 1733 - 1734, 788
  - 1735, 789
  - 1736, 790
  - 1737, 791
  - 1738, 792
  - 1739 - 1740, 793
  - 1741, 794
  - 1742, 795
  - 1743, 796
  - 1744, 797
  - 1745, 798
  - 1747 - 1748, 799
  - 1750. Blanken, 800
  - 1750. Slaven, 801
  - 1752. Blanken, 802
  - 1754. Blanken, 803
  - 1752 - 1754. Slaven, 804
  - 1761, 805
  - 1762, 806
  - 1763, 807
  - 1763 - 1764, 808
  - 1764, 809
  - 1765 jan. - mei, 810
  - 1765 aug. - dec., 811
  - 1766, 812
  - 1767, 813
  - 1768, 814
  - 1768 dec. - 1769 juni, 815
  - 1769 aug. - dec., 816
  - 1770 feb. - mei, 817
  - 1770 aug. - dec., 818
  - 1771 feb. - mei, 819
  - 1771 aug. - dec., 820
  - 1772 feb. - mei, 821
  - 1772 aug. - dec., 822
  - 1773 feb. - mei, 823
  - 1773 aug. - dec., 824
  - 1774 feb. - mei, 825
  - 1774 aug. - dec., 826
  - 1775 feb. - mei, 827
  - 1775 aug. - dec., 828
  - 1776 feb. - mei, 829
  - 1776 aug. - dec., 830
  - 1777 feb. - mei, 831
  - 1777 aug. - dec., 832
  - 1778 feb. - mei, 833
  - 1778 aug. - dec., 834
  - 1779 feb. - mei, 835
  - 1779 aug. - dec., 836
  - 1780, 837
  - 1781 feb. - mei, 838
  - 1781 aug. - dec., 839
  - 1782 feb. - mei, 840
  - 1783 aug. - dec., 841
  - 1783 feb. - mei, 842
  - 1783 aug. - dec., 843
  - 1784 feb. - mei, 844
  - 1784 aug. - dec., 845
  - 1785 feb. - mei, 846
  - 1785 aug. - dec., 847
  - 1786 jan. - aug., 848
  - 1786 sep. - dec., 849
  - 1787, 850
  - 1788, 851
  - 1789, 852
  - 1790, 853
  - 1791, 854
  - 1792, 855
  - 1793, 856
  - 1798 feb., 857
  - 1798 mei, 858
  - 1798 aug., 859
  - 1798 dec., 860
  - 1798 dec., 861
  - 1799 feb., 862
  - 1799 mei, 863
  - 1799 aug., 864
  - 1799 dec., 865
  - 1801 feb. - mei, 866
  - 1801 aug. - dec., 867
  - 1802 mei, 868
  - 1802 aug., 869
  - 1803 feb., 870
  - 1803 mei, 871
  - 1803 aug., 872
  - 1803 dec., 873
  - 1803 - 1804. (Zaak J.H. d'Acosta, J. del Castillio, weduwe B.H. d'Acosta) deel I, 874
  - 1803 - 1804. (Zaak J.H. d'Acosta, J. del Castillio, weduwe B.H. d'Acosta) deel II, 875
  - 1803 - 1804. (Zaak J.H. d'Acosta, J. del Castillio, weduwe B.H. d'Acosta) deel III, 876
  - 1804 feb. - mei, 877
  - 1806 dec., 878
  - 1807, 879
  - 1808, 880
  - 1809 feb., 881
  - 1809 mei, 882
  - 1809 aug., 883
  - 1811 aug. - dec., 884
  - 1812 feb., 885
  - 1812 mei, 886
  - 1812 mei, 887
  - 1812 aug., 888
  - 1812 dec., 889
  - 1812 dec., 890
  - 1813 feb., 891
  - 1813 mei, 892
  - 1813 aug., 893
  - 1813 dec., 894
  - 1813 dec., 895
  - 1812 - 1813, 896
  - 1821 nov., 897
  - 1821 dec. - 1822 jan., 898
  - 1822 jan. - feb., 899
  - 1822 mrt. - juni, 900
  - 1822 juni - aug., 901
  - 1822 dec., 902
  - 1823 jan., 903
  - 1823 mei, 904
  - 1823 juni, 905
  - 1823 juni, 906
  - 1823 aug. - sep., 907
  - 1823 dec., 908
  - 1824 mrt., 909
  - 1824 mei, 910
  - 1824 mei - juni, 911
  - 1824 juni, 912
  - 1824 aug. - dec., 913
  - 1824 dec., 914
  - 1825, 915
  - 1826, 916
  - 1827, 917
  - 1828, 918
- Processtukken betreffende politieke en criminele zaken., 1740-1786; 919-936; 18 banden
  - 1740 - 1746, 919
  - 1747 - 1749, 920
  - 1743 - 1750, 921
    Met enkele stukken van 1760.
  - 1750, 922
  - 1751, 923
  - 1751 - 1752, 924
  - 1753, 925
  - 1754, 926
  - 1756, 927
  - 1757, 928
  - 1764. (Muiterij O.I.-Compagnie-schip Nyenburgh), 929
  - 1769 - 1771, 930
  - 1771 - 1773, 931
  - 1772 - 1775, 932
  - 1768 - 1777 (zaak J.J. Courlander), 933
  - 1776 - 1779, 934
  - 1780 - 1783, 935
  - 1784 - 1786, 936
- Processtukken betreffende criminele zaken voor het Hof en de militaire krijgsraad., 1719-1762; 937-948; 12 banden
  - 1739 - 1747, 937
  - 1747 - 1748, 938
  - 1753 - 1755, 939
  - 1756, 940
  - 1756 (Zaak kapitein Henschel), 941
  - 1755 - 1757, 942
  - 1757 (Zaak kapitein Meyer), 943
  - 1758, 944
  - 1721 - 1759, 945
  - 1719 - 1759, 946
  - 1759 - 1760, 947
  - 1760 - 1762, 948
- Bijlagen tot de notulen van de vergaderingen van het Hof betreffende het officie-fiscaal., 1818-1819; 949-950; 2 banden
  - 1818, 949
  - 1819, 950
- Minuut-publicaties., 1816-1828; 951; 1 band
- Register van notificaties., 1816-1826; 952; 1 deel
- Register van publicaties, notificaties en reglementen betreffende herbergiers, tappers, vettewariers, slachters, broodbakkers en pontevoerders over 1717-1824, aangelegd in de 19e eeuw., 953; 1 deel
- Instructies en ambtseden., 18e eeuw, tweede helft; 954; 1 band
- Register van akten van aanstelling tot ambten en van admissie tot beroepen., 1812-1828; 955; 1 deel
- Ingekomen rekesten betreffende politieke zaken., 1745-1746; 956-957; 2 banden
  - 1745 mei - juli, 956
  - 1746 sep. - dec., 957
- Register van uitgaande brieven., 1821-1828; 958; 1 deel
- Journaal, gehouden ter secretarie van het Hof., 1796-1803; 959; 1 deel
- Register van ontvangbewijzen van de door de politiek-secretarie uitgereikte stukken., 1816-1824; 960; 1 deel
- Alfabetisch grootboek wegens ontvangst van leges voor stukken in criminele procedures., 1821-1822; 961; 1 deel
- Inventarissen van de stukken ter secretarie van het Hof., 1826-1828; 962; 1 omslag
- Naamlijst van personen, door het Hof tot voogden en curatoren aangesteld., 1816-1823; 963; 1 stuk
- Register van processen-verbaal van gerechtelijke schouwingen., 1816-1820; 964; 1 deel
- Extract-notulen betreffende de ambten van notaris, boekhouder-kassier, en klerk ter secretarie., 1818-1823; 965; 1 omslag
- Extract-vonnissen van het Hoog-Gerechtshof te 's-Gravenhage in de zaak van de Raad-fiscaal van Suriname tegen H.M. Kammeyer, oud-directeur van de plantage Meulwijk., 1825-1826; 966; 1 omslag
- Stukken ingekomen bij de gecommitteerden uit het Hof tot de zaken van de generale bevredigde bosnegers., 1808-1809; 967; 1 omslag
- Journaal, gehouden op het departement van de gecommitteerden tot de zaken van de generale bevredigde bosnegers., 1821-1826; 968; 1 deel
- Staat van geviseerde passen van de bosnegers., 1826-1828; 969; 1 deel
- Annotatieboek van ontvangen en afgegeven passen van bosnegers., 1826-1828; 970; 1 deel
- Notulen van de grote gecombineerde krijgsraad., 1781 mrt. 7 en 1782 juni 18; 971; 1 deel
- Notulen van de gecombineerde raad, vervangend het Hoog Militair Gerechtshof der Nederlanden; met bijlagen., 1824; 972; 1 band
- Kopie-secrete notulen van gouverneur-generaal en Raden van Politie en Criminele Justitie., 1743 feb. 11 - 1745 mrt. 27; 973; 1 band
- Concept-geheime notulen; met bijlagen., 1806 dec. 5 - 1807 feb. 9; 974; 1 omslag
- Notulen van de vergaderingen van het Hof van Politie en Criminele Justitie, concepten., 1822-1828; 975-980; 6 pakken
  - 1822 dec. 11 - 27, 975
  - 1823 jan. - juni, 976
  - 1823 juli - nov., 977
  - 1824 feb. - sep., 978
  - 1825 mei - juni, 979
  - 1828 feb. - juli, 980
- Memorie van de Raad-fiscaal, overgeleverd aan het Hof van Politie en Criminele Justitie, als eiser tegen B. Baarntsteen, met bijlagen., 1751 nov. 18; 981; 1 dossier
  De bladen genummerd: 360-410. Waarschijnlijk behorende tot de ontbrekende band van processtukken betreffende criminele zaken van het jaar 1751 (zie Verslagen omtrent 's Rijks Oude Archieven (VROA) 1927, eerste deel, blz. 93-98).
- Stukken betreffende vonnissen van het Hof van Politie en Criminele Justitie in Suriname, inzake mishandeling van slaven. Concepten., 1821-1828; 982; 1 dossier
- Register van notificaties van het Hof van Politie en Criminele Justitie betreffende merendeels de bij hem ingekomen verzoeken om brieven van vrijdom voor slaven., 1826 feb. 14 - 1827 jan.; 983; 1 deel
  Onvolledig.
- Stukken betreffende leges, voor zaken behandeld door het Hof van Politie en Criminele Justitie., 1827; 984; 1 dossier
- Extract-notulen van het Hof van Politie en Criminele Justitie betreffende benoeming, ontslag en bezoldiging van de gezworen klerken ter secretarie., 1823-1827; 985; 1 dossier
- Resoluties van gouverneur-generaal en Raden van Politie en Criminele Justitie betreffende de woeker., 1736-1774; 986; 1 dossier
  19e eeuwse afschriften.
- Extract-resoluties van gouverneur en Raden, 1718-1743; extract-resoluties van Raden van Politie en Justitie, 1766; verklaring omtrent een overleden neger, 1787; opgaaf van notulen (van het Hof van Politie?), (ca. 1798); kopie-naamlijst van gevangenen in het fort Zeelandia, 1800; kopie-ontvangbewijs van een warrand van een erf, 1813; indicatie van de secretaris van het Hof van Politie over de waarneming van dat ambt, (nà 1818); extract-resolutie van het Hof van Politie en Justitie betreffende erfpacht op een erf, 1821; boedelinventaris van weduwe A. d'Aselva, opgemaakt voor het Hof van Politie en Justitie, 1821; ontwerp-reglement voor hoger beroep op vonnissen van krijgsraden, (ca. 1823); kopie-tarief voor salaris van translateurs bij het Hof van Politie en Justitie, 1827; naamlijst van advocaten en anderen, (ca. 1827?); extract-notulen van gemeld Hof rakende het reglement voor de weesmeesters van Joden, 1736 (19e eeuw); kopie-resolutie van gemeld Hof betreffende schenking van een erf aan een neger, 1780 (19e eeuw); en extract-notulen van gemeld Hof omtrent erfpacht, 1783 (19e eeuw)., 1718-1827; 987; 1 pak
  Met inhoudstafel gemaakt op het Algemeen Rijksarchief.